臺灣新竹地方法院交通事件裁定　　　　　96年度交聲字第46號
移
異　議　人
即受處分人　甲○○
上列受處分人因違反道路交通管理處罰條例案件，對於交通部公
路總局新竹區監理所新竹市監理站民國96年1 月22日竹監新四字
第裁51-E00000000號裁決處分聲明異議，本院裁定如下：
    主  文
異議駁回。
    理  由
一、按黃色實線標線，為禁止停車線，係用以指示禁止停車路段
    ，禁止時間為每日上午7 時至晚間8 時，道路交通標誌標線
    號誌設置規則第168 條定有明文。又汽車在設有禁止停車標
    線之處所不得停車；汽車駕駛人停車時，有在設有禁止停車
    標線之處所停車之情形者，處新臺幣600 元以上1,200 元以
    下罰鍰，道路交通安全規則第112 條第1 項第4 款、道路交
    通管理處罰條例第56條第1 項第4 款亦分別定有明定。次按
    道路交通案件處理辦法第19條規定，交通法庭認為聲明異議
    無理由者，應以裁定駁回之。
二、原處分機關交通部公路總局新竹區監理所新竹市監理站（下
    稱新竹市監理站）移送意旨略以：異議人即受處分人甲○○
    駕駛車牌號碼5P－0956號自用小客車，於民國95年12月28日
    下午3 時10分，在新竹市○○街，為新竹市警察局交通隊當
    場掣開竹市警交字第E00000000 號違反道路交通管理事件通
    知單（下稱違規通知單），舉發違反道路交通管理處罰條例
    第56條第1 項第4 款規定：「於黃線路段停車（車熄火、人
    離座）」暨同條例第31條第1 項規定：「於責令駛離時，該
    車駕駛行車中未繫安全帶」，並當場交異議人簽收，應視為
    完成送達。嗣經異議人於95年12月29日向新竹市監理站陳述
    略以：「異議人於12月28日…於北門街小巷內…黃線停車。
    有吊車來…車沒吊走，異議人說一句，為何沒警告聲，…只
    為一句，為何沒警告聲。」，經原舉發單位查覆略以：「查
    本案…該車違規停車事實十分明確，…舉發並無不當，…另
    未繫安全帶一節，因該車違規時間不同，應分別製單舉發，
    為維民眾權益及避免爭議，惠請予以註銷，…。」，新竹市
    監理站乃於96年1 月22日，以「在設有禁止停車標線之處所
    停車」之舉發違規事實，依據道路交通管理處罰條例第56條
    第1 項第4 款之規定，以竹監新四字第裁51-E00000000號裁
    決書裁處異議人新臺幣（下同）900 元罰鍰。
三、聲明異議意旨略以：受處分人於95年12月28日午後3 時左右
    ，把車停放在北門街51號巷內，車輪有壓黃線，受處分人在
    友人店看到拖吊車前來，出去要把車子開走，僅說了一句「
    為何沒有警告聲」，警察沒有去管前車的車子，就拿著攝影
    機跟著受處分人後面拍攝，直到受處分人上車後，受處分人
    「車子沒動」，警員令受處分人下車，說受處分人行車中沒
    繫安全帶，竟開受處分人違規單，受處分人質疑以上有不當
    之處，是否有執法過當、濫用職權、捏造事實、侵犯人權等
    語。
四、經查：
（一）本件異議人甲○○所有車牌號碼5P－0956號自用小客車，
      於95年12月28日下午3 時10分，在新竹市○○街，在設有
      禁止停車標線之處所停車，為警當場舉發等事實，有違規
      通知單1 紙、採證照片1 幀及新竹市警察局96年1 月10日
      竹市警交字第0960001512號函附卷可稽。
（二）而異議人對於有違規通知單上所載關於「於黃線路段停車
      （車熄火、人離座）」之違規事實固不爭執，惟對員警之
      執勤方式，是否有執法過當、濫用職權、捏造事實、侵犯
      人權等情事而提出質疑。惟查，關於異議人不服執勤員警
      之執勤方式而提出陳述部分，業經新竹市警察局函覆略以
      ：「查本案違規單號E00000000 號，該車違規停車事實十
      分明確，本局員警舉發並無不當，請依法裁處，另未繫安
      全帶一節，因該車違規時間不同，應分別製單舉發，為維
      民眾權益及避免爭議，惠請予以註銷，…。」，此有新竹
      市警察局96年1 月10日竹市警交字第0960001512號函在卷
      可查，故該局已認執勤方式未妥，而請求新竹市監理站註
      銷「該車駕駛行車中未繫安全帶」之處分。新竹市監理站
      亦據此而於96年1 月22日，以「在設有禁止停車標線之處
      所停車」之舉發違規事實，依據道路交通管理處罰條例第
      56條第1 項第4 款之規定，以竹監新四字第裁51-E000000
      00號裁決書裁處異議人900 元罰鍰，是原處分機關之裁決
      自屬適法而無不當。此外，本院經查亦無任何證據足資證
      明值勤員警有捏造事實違法取締之情事，則執勤警員本其
      維護交通秩序、安全職責所為之舉發，自應受到合法、正
      確之推定，受處分人空言指摘原舉發不當尚屬無據。又本
      件受處分人所有之前揭自用小客車當時之停放位置，該道
      路繪有黃色實線，係屬每日上午7 時至晚間8 時禁止停車
      之路段，且標示亦相當清楚，此有當日違規舉發照片1 幀
      在卷可參，是受處分人執前詞泛稱舉發單位執法過當云云
      ，並無從採為免予處罰之事由。至警員舉發異議人違規當
      時之執行取締心態如何，與異議人上開違規事項應受行政
      處罰究屬二事，異議人執為異議之理由，亦無足採。
五、綜上所述，異議人既有前揭違規事實，原處分機關依道路交
    通管理處罰條例第56條第1 項第4 款，裁處罰鍰900 元，經
    核尚稱允當，異議人指摘原處分不當，為無理由，應予駁回
    。
六、依道路交通案件處理辦法第19條，裁定如主文。
中　　華　　民　　國　　96　　年　　4 　　月　　20　　日
                  交通法庭法　官  馮俊郎
以上正本證明與原本無異。
如不服本裁定，應於裁定送達後5 日內向本院提出抗告狀。
中　　華　　民　　國　　96　　年　　4 　　月　　20　　日
                          書記官  鄧雪怡
